---
title: "Cwiczenie 1"
author: "Hubert Kolano"
date: "October 3, 2024"
abstract-title: "Temat"
abstract: " Konstrukcja modelu w tidymodels"
format:
  html:
    toc: true
    toc-location: right-body
    toc-title: "Spis treści"
    number-sections: true
    code-fold: show
    code-summary: "Ukryj/pokaż kod"
    code-tools: true
    code-copy: hover
    smooth-scroll: false
    theme:
      light: cosmo
      dark: darkly
    fontsize: 1.0em
    linestretch: 1.5
      
execute: 
  output: true
  cache: true #optymalizuje renderowanie, zapisując obiekty w pamięci
  warning: false #nie pokazuj komunikatów
  fig-align: right
  fig-width: 6
  fig-height: 5
editor: visual
editor_options: 
  chunk_output_type: console
---

```{r}
#| echo: false
library(tidymodels)
library(parsnip)

# Helper packages
library(readr)       # import danych
library(broom.mixed) # konwersja 
library(dotwhisker)  # wizualizacja
library(GGally)
library(ggplot2)
```

## Treść zadania

Opracuj model prognoz `O3` na podstawie zestawu danych `airquality`. Następnie wykonaj prognozę dla dowolnego zestawu danych. sprawdzić czy miesiące mają wpływ na prognozę. Usuń braki danych. Zastanów się jak przekształcić zmienne. Nie uwzględniaj zmiennej `day` w prognozach. Nie uwzględniaj interakcji między zmiennymi. W celu podglądnięcia danych zastosuj funkcje pakietu `gggally`. Zastosuj tylko metodę najmniejszych kwadratów.

Zacznij od przygotowania danych, zastanów się co tu robimy. Opisz w komentarzach poszczególne kroki korzystając z systemu pomocy R.

```{r}
colnames(airquality) <- tolower(colnames(airquality))

air <-
  airquality |>
  as_tibble() |>
  na.omit() |> 
  select(-day) |> 
  mutate(month = factor(month)) 
```

## Wykonanie Ćwiczenia

Kod z komentarzami wykonujący ćwiczenie:

```{r}

air

ggpairs(air)

# budowa modelu regresji liniowej bez interakcji
lm_mod <- lm(ozone ~ solar.r + wind + temp + month, data = air)

# podsumowanie modelu
summary(lm_mod)

# wykonanie prognoz na podstawie modelu i wstawienie jej do tabeli air
predictions <- predict(lm_mod, newdata = air)
air <- air |>  mutate(predicted_ozone = predict(lm_mod, newdata = air))

# podgląd prognoz
head(predictions)

# wpływ miesiąca na poziom ozonu
summary(lm_mod)


# wykres przewidywanych wartości vs rzeczywistych.
ggplot(air,
       aes(ozone, predicted_ozone)) +      
  geom_jitter() +                         
  geom_smooth(method = lm, se = FALSE) +                     
  labs(x = "Rzeczywiste wartości O3", y = "Prognozowane wartości O3")         
```
